【裁判字號】    98,上,262
【裁判日期】    990803
【裁判案由】    返還消費寄託款
【裁判全文】
臺灣高等法院高雄分院民事判決           98年度上字第262號
上  訴  人  第一商業銀行股份有限公司
法定代理人  丙○○
訴訟代理人  乙○○
            鄭曉東律師
            魏緒孟律師
被上訴人    竣泰科技股份有限公司
           （原名「濬泰科技股份有限公司」）
法定代理人  甲○○
訴訟代理人  洪仁杰律師
上列當事人間因請求返還消費寄託款事件，對於民國98年10月30
日臺灣高雄地方法院98年度訴字第643 號第一審判決提起上訴，
本院於99年7月20日辯論終結，茲判決如下：
    主  文
原判決關於命上訴人給付部分廢棄。
上開廢棄部分，被上訴人在第一審之訴及假執行之聲請均駁回。
第一（除確定部分外）、二審訴訟費用由被上訴人負擔。
    事 實 及 理 由
一、上訴人之法定代理人變更為丙○○，有上訴人董事會函可稽
    ，並經丙○○聲明承受訴訟，核無不合，先予敘明。
二、被上訴人主張：伊自民國87年1 月10日起僱用黃麗娟擔任會
    計工作，詎其竟偽刻伊及負責人甲○○妻張佩芬之銀行開戶
    印鑑章（以下合稱系爭偽刻章），自92年3 月31日起至96年
    3 月21日止，以如附表一所示偽刻章蓋用於取款憑條上，持
    以盜領伊在上訴人灣內分行開立之第00000000 000號存款帳
    戶（下稱系爭帳戶）內存款計5,105,505 元（事後回存如附
    表三編號1 至5 所示款項計2,792,752 元）。復以伊及張佩
    芬之偽刻章，偽造伊支存帳戶如附表二所示以上訴人灣內分
    行為付款人之支票5 紙（以下合稱系爭支票），持以提示兌
    領款項計1,703,800 元。兩造就系爭帳戶存款部分，有消費
    寄託關係存在；就系爭支票委託付款部分，有委任關係存在
    。上訴人之受僱人核對印鑑不實，就系爭帳戶付款予黃麗娟
    ，為有過失，對伊不生清償效力，仍負返還消費寄託款2,31
    2,753 元之義務；就系爭支票印文不符，仍予兌付票款，致
    伊受有票款1,703,800 元之損害。爰就系爭帳戶返還消費寄
    託款部分，依民法第602 條規定；就支票存款帳戶存款短少
    部分，依民法第544 條規定，請求上訴人給付伊4,016,553
    元，及自起訴狀繕本送達翌日即98年2 月7 日起至清償日止
    ，按年息百分之5 計算之法定遲延利息，暨陳明願供擔保聲
    請准予宣告假執行。
三、上訴人則以：黃麗娟長期受僱於被上訴人，負責存款提領業
    務，而持有系爭帳戶存摺、密碼及客觀上足認為真正之印鑑
    章，且伊承辦人員於黃麗娟提款時，就其提出之存摺、密碼
    及印章已善盡檢視責任，但因黃麗娟使用之印章印文與留存
    之印鑑印文極相似，依一般銀行行員辨識流程，實難於短暫
    之提款作業時間內以肉眼分辨真偽，並合理可信黃麗娟為被
    上訴人之代理人，被上訴人亦應負表見代理之授權人責任，
    故伊交付系爭帳戶存款或兌付系爭支票票款，已盡審核義務
    ，對被上訴人已生清償效力且無過失。縱認被上訴人之請求
    有理由，然被上訴人僱用黃麗娟擔任會計，對於黃麗娟長期
    盜領存款及盜開支票，未盡雇主之監督管理責任，放任其以
    偽刻章領取存款款或偽開支票，致伊因此受有損害，被上訴
    人亦應依民法第188 條第1 項規定對伊負損害賠償責任，並
    主張以之與本件被上訴人之請求抵銷，則伊已無庸賠償被上
    訴人任何損失。又被上訴人未落實會計稽查、管理制度，致
    伊未能及時發現黃麗娟以偽刻章盜領系爭存款或偽開支票情
    事，亦與有過失，而應負90% 之過失責任等語，資為抗辯。
四、原審判決上訴人應給付被上訴人4,016,553 元本息，並為附
    條件准、免假執行之宣告。上訴人聲明不服，求為判決：(一)
    原審判決不利上訴人部分廢棄，(二)上開廢棄部分，被上訴人
    在第一審之訴及假執行之聲請駁回；被上訴人則求為判決：
    上訴駁回。
五、兩造就下列事項並不爭執，堪認為真實（原審卷(一)208 至
    209 頁）：
  (一)黃麗娟自87年1 月10日起受僱於被上訴人，擔任會計工作，
    負責公司款項收支及帳務記載，其自92年3 月31日起至96年
    3 月21日止，持如附表一所示印章，蓋用於系爭帳戶取款憑
    條上，領取存款計5,105,505 元；持加蓋有如附表二所示印
    章之系爭支票，向上訴人提示兌付票款計1,703,800 元。
  (二)黃麗娟事後回存如附表三所示金額，合計2,792,752 元入系
    爭帳戶。
六、兩造爭執事項為：(一)上訴人給付如附表一所示系爭帳戶存款
    ，就核對黃麗娟提出之印鑑印文，是否已盡善良管理人之注
    意義務？是否對被上訴人生清償效力？(二)上訴人給付如附表
    二所示票款，就核對系爭支票上印文，是否已盡善良管理人
    之注意義務？被上訴人主張其違背受任人義務，應依委任關
    係負損害賠償責任，是否有理由？(三)被上訴人就黃麗娟加蓋
    非系爭帳戶或支存帳戶印鑑之印文，持以提領存款或簽發系
    爭支票之行為，是否應負表見代理之授權人責任？(四)如被上
    訴人之請求有理由，上訴人主張被上訴人應依民法第188 條
    第1 項規定，就黃麗娟盜領存款或偽開系爭支票，致其所受
    損害負賠償責任，並以之與被上訴人之請求抵銷，是否有據
    ？其得抵銷之數額為若干？(五)如被上訴人之請求有理由，其
    就所受損害之發生及擴大，是否與有過失？茲就兩造爭執事
    項分述如下：
  (一)按金融機關與客戶間之乙種活期存款契約，具有消費寄託之
    性質，客戶得隨時請求返還寄託物。而金融機關就客戶具領
    存款，究以何種方法判別印章之真偽，為其內部處理業務之
    問題，縱令金融機關之職員，以肉眼判別印章之真偽，並無
    過失，然存款為第三人偽刻印章所冒領，金融機關僅得對該
    冒領人為損害賠償之請求，要不得以第三人冒領之事由，主
    張對客戶已生清償之效力（最高法院57年度台上字第2965號
    判例參照）。經查，黃麗娟於如附表一所示各該取款憑條上
    蓋用之印章均為偽刻章，非系爭存款帳戶使用之印鑑章，業
    據黃麗娟證述在卷（原審卷(一)第200 至201 頁），且原審將
    被上訴人留存之系爭存款帳戶印鑑卡印文與黃麗娟蓋用偽刻
    章之取款憑條，送請法務部調查局鑑定結果，認為：取款憑
    條上蓋用之印章印文與印鑑卡印文不符；「濬泰科技股份有
    限公司」、「張佩芬」印鑑印文經同倍率照相放大、重疊比
    對結果，與偽刻章印文均無法疊合；再以特徵比對法觀察，
    「濬泰科技股份有限公司」印鑑印文中之「股」字印文在「
    又」右上交叉處印文係呈空白圓圈狀，非如偽刻印文呈密實
    直線狀，「張佩芬」印鑑印文中之「佩」字印文「巾」兩側
    筆劃與「几」相連接，非如偽刻印文呈分離狀等語，有同局
    98年6 月3 日函附鑑定書為憑（原審卷(一)第187 至191 頁）
    ，足認印鑑卡印文與偽刻章印文非不能以目視判別其異同。
    上訴人固辯稱：黃麗娟所使用之偽刻章與真正印鑑章極為相
    似，無從期待櫃台承辦人員於合理期間內，得以肉眼辨識真
    偽，上訴人已盡善良管理人之注意義務，並無過失等情，並
    據證人即上訴人行員黃正銘陳稱：上訴人對臨櫃領款作業通
    常會要求領款人出示存摺及蓋有原留印鑑印文之取款憑條，
    若客戶有辦理全行通提，須再提出提款密碼；在一般情況下
    ，如臨櫃提領金額在10萬元以下，希望行員能在2 分鐘內完
    成處理流程，但未特別要求行員以何方式進行印鑑印文比對
    ；在教育訓練課程中，係教導行員以平視方式注意印文筆劃
    順序是否相同，如有疑問，則以折角或將印文蓋在透明膠片
    上與印鑑卡印文比對之方式為確認，以上開方式核對印鑑，
    應該在幾秒內就可看出印文有無不符；上訴人自93年起將存
    戶印鑑印文上傳電腦檔案，全行連線作業，在電腦上之印文
    原則上與原留印鑑卡印文相同（原審卷(二)第25、26頁）。惟
    系爭偽刻章印文既非不能以肉眼辨識真偽，且黃麗娟持往臨
    櫃領款之系爭存款帳戶存摺首冊即蓋有與留存印鑑卡相同之
    印文，為上訴人所不爭執（原審卷(二)第24頁），則上訴人承
    辦行員已足據以比對留存之印鑑印文。是上訴人行員因未落
    實目測比對印鑑印文之程序，致疏未發現黃麗娟加蓋如附表
    一所示偽刻章領款，應堪認定，按之前揭說明，對於被上訴
    人即不發生清償之效力。
  (二)次按甲種活期存款戶簽發支票委託金融機關於見票時，無條
    件付款與受款人或執票人者，核其性質為委託付款，應屬委
    任契約，此觀票據法第4 條、第125 條第1 項第5 款、第
    135 條之規定自明。若第三人偽造存款戶在金融機關留存印
    鑑之印章蓋於支票，持向金融機關支領款項，金融機關如未
    盡其善良管理人之注意義務而致存款戶受有損害，對於存款
    戶應負賠償之責。此與乙種活期存款戶與金融機關間之存款
    契約具有消費寄託之性質，如存款為第三人所冒領，則受害
    人為金融機關，而非存款戶，故存款戶仍得隨時請求返還寄
    託物之情形有間（最高法院87年度台上字第2424號判決參照
    ）。經查，黃麗娟於如附表二所示系爭支票上蓋用之印章均
    為偽刻章，業據黃麗娟證述在卷，及被上訴人留存之支票存
    款印鑑卡印文與黃麗娟蓋用偽刻章之系爭支票上印文，經法
    務部調查局鑑定結果，認為均不相同，亦有上開鑑定書可稽
    。是系爭支票上偽刻章印文非不能以肉眼辨識真偽，上訴人
    承辦行員未據留存之印鑑卡印文詳為比對，致疏未發現黃麗
    娟加蓋如附表二所示偽刻章於系爭支票上，而同意提示兌付
    票款，應認未盡善良管理人之注意義務，按之上揭說明，對
    於被上訴人所受損害，自應依委任關係負賠償責任。其次，
    黃麗娟固偽造如附表二所示之系爭支票，持以兌現，惟其在
    支票到期日前後，均存入與票面額相符之金額，供支票兌領
    ，有上訴人提出之系爭支票存款帳戶明細表、支票存款送款
    簿、存款憑條、支票存款明細分類帳等為憑（本院卷67至72
    頁），且除其中於95年7 月31日所存入附表二編號4 之45萬
    1600元票款，係自系爭存款帳戶盜領95萬元後部分存入之款
    項，為兩造所不爭執，並經被上訴人於附表三編號4 扣除外
    ，被上訴人就其餘存入之款項來源，指稱分別係黃麗娟於94
    年12月12日自台新銀行盜領之24萬元，95年3 月15日自台新
    銀行盜領之50萬元，及95年10月5 日自台新銀行盜領之40萬
    元等所存入，然黃麗娟既以現金存入供兌領票款，尚難認即
    係盜領自台新銀行之各該款項，是應認被上訴人不能證明各
    該存入款項係自其存款帳戶盜領而存入者。從而，被上訴人
    主張因上訴人違反受任人義務，致黃麗娟偽造之系爭支票經
    兌領受有損害，除上開45萬1600元外，其餘損害金額尚屬不
    能證明。
  (三)民法第169 條所謂表見代理，係指由本人之行為表示以代理
    權授與他人，或本人知他人表示為其代理人而無反對之表示
    者，本人始應對第三人負授權責任，故不法行為及事實行為
    不僅不得成立代理，亦不得成立表見代理。兩造就黃麗娟在
    如附表一所示取款憑條及如附表二所示支票上蓋用非原留印
    鑑章之事實，並不爭執，已如前述，則上訴人原不得據以付
    款，此並據印鑑卡載明「本戶向貴行往來憑右列印鑑有效，
    即請查照存驗」、「取款憑條、票據更改處以加蓋右列任壹
    顆有效」「本帳戶向貴行取款或為函件往返，上列印鑑貳樣
    任用其一均屬有效」等語（原審卷(一)第172 頁、第167 至
    168 頁）。上訴人固另辯稱：被上訴人將存摺及取款密碼交
    付黃麗娟保管、使用，即有授與代理權予黃麗娟之表見外觀
    等語，惟僅憑存摺及取款密碼尚不足使上訴人交付存款，且
    據證人黃正銘陳稱：於領款人能出示身分證件證明係開戶者
    本人，且持有存摺、領款密碼，惟未持有原留印鑑章時，實
    務上於其提領金額在5 萬元以下時，得以使領款人在取款憑
    條上簽名之方式，通融使本人領款（原審卷(二)第27頁），足
    見縱係本人領款，於能驗明本人身分之情況下，尚須簽名以
    代印鑑簽章，則黃麗娟保管系爭存款帳戶存摺及領款密碼，
    對上訴人尚不足以構成經授權領款或簽發支票之表見外觀。
    是黃麗娟既非盜用真正印鑑蓋印於取款條憑或簽發支票，自
    不能僅憑其持有系爭存款帳戶存摺及領款密碼，並曾持真正
    印鑑章陸續自系爭存款帳戶領款，遽謂被上訴人就黃麗娟以
    偽刻章領款或簽發支票之行為應負表見代理之授權人責任。
  (四)按受僱人因執行職務，不法侵害他人之權利者，由僱用人與
    行為人連帶負損害賠償責任；但選任受僱人及監督其職務之
    執行，已盡相當之注意或縱加以相當之注意而仍不免發生損
    害者，僱用人不負賠償責任。民法第188 條第1 項定有明文
    。所謂受僱人因執行職務不法侵害他人之權利，不僅指受僱
    人因執行其所受命令，或委託之職務自體，或執行該職務所
    必要之行為，而不法侵害他人之權利者而言，即受僱人之行
    為，在客觀上足認為與其執行職務有關，而不法侵害他人之
    權利者，就令其為自己利益所為亦應包括在內（最高法院42
    年台上字第1224號判例參照）；所稱執行職務，初不問僱用
    人與受僱人之意思如何，一以行為之外觀斷之，即是否執行
    職務，悉依客觀事實決定。苟受僱人之「行為外觀」具有執
    行職務之形式，在客觀上足以認定其為執行職務者，就令其
    為濫用職務行為，怠於執行職務行為或利用職務上之機會及
    與執行職務之時間或處所有密切關係之行為，自應涵攝在內
    （最高法院90年度台上字第1991號判決參照）。查黃麗娟因
    偽刻附表一、二所示印章，持以偽造被上訴人在上訴人灣內
    分行系爭存款帳戶之取款憑條及甲存帳戶之系爭支票，向上
    訴人詐領附表一、二所示各該款項，經原審法院以97年度訴
    字第431 號刑事判決，依行使偽造私文書及偽造有價證券罪
    判處罪刑確定，有該判決書在卷可查，自已對上訴人構成侵
    權行為，應賠償上訴人因此所受損害，而上訴人所受損害額
    ，即各如附表一、二所示，而應對被上訴人負清償責任或損
    害賠償責任者。次查，黃麗娟受僱於被上訴人擔任會計職務
    ，負責至銀行領款、匯款、存款、作帳、發薪水、貨款收支
    、出納；被上訴人在上訴人開設的存款帳戶都是由黃麗娟1
    人處理，並由黃麗娟保管系爭存款帳戶存摺及系爭支票帳戶
    之空白支票；被上訴人在高雄簽發的支票是由甲○○蓋章等
    情，業經黃麗娟證述在卷（原審卷(一)198 、201 、203 、
    205 頁），則前往上訴人銀行領款、匯款，及開立支票等，
    顯然係黃麗娟會計職務之一部分。是黃麗娟基於職務上經常
    與上訴人交易往來，及保管存摺、空白支票之便，另行偽刻
    系爭存款帳戶及支存帳戶印鑑章，以之加蓋在取款憑條上或
    系爭支票上，提出行使，自足以使上訴人承辦人員誤認為係
    行使其會計職務行為，並因此同意其領款或兌現支票；該蓋
    用之印文固屬偽造或與原留存印鑑印文不符，然黃麗娟提出
    之系爭存款帳戶存摺，或所簽發被上訴人為付款人之支票，
    均屬真正，且外觀上屬黃麗娟會計職務之行使範圍，顯然係
    利用其受託前往銀行存提款、匯款及開立支票，並保管存摺
    、空白支票之職務上機會，及執行職務之處所，而對上訴人
    施行詐騙，客觀上已足認定屬執行職務行為。被上訴人固稱
    ：黃麗娟係以偽刻之公司大小章詐領及偽造支票，且為掩飾
    其犯罪行為，定期製作大量之銀行對帳單、出納帳及存摺影
    本，欺騙被上訴人會計部門，並回補部分詐領款項，掩飾存
    款不足之事實，致得以長期循環挪用公司資金，迄財務漏洞
    無法回補，始向公司申請離職；被上訴人於交接時發現銀行
    存摺正本與黃麗娟歷來提出之報告有異，而發覺真相；被上
    訴人為防止盜領存款，不允許使用網路取款、電話轉帳，且
    支出任何款項均須由出納部門提出支出聲請、經主管簽核後
    ，始由親自保管印鑑之甲○○用印，已盡注意防範之能事等
    語。惟被上訴人既係核對存摺正本即可查知黃麗娟先前提出
    之存款資料有異，而黃麗娟亦稱：有拿過存摺正本給甲○○
    看過；甲○○很少要求看存摺正本，我在職期間，甲○○要
    求看正本應有超過10次（原審卷(一)206 頁），參以黃麗娟盜
    領被上訴人存款達4 年之久，包括在上訴人灣內分行、華僑
    商業銀行苓雅分行、台新國際商業銀行北高雄分行、永豐商
    業銀行等4 家銀行開設之帳戶，金額高達1869萬餘元，經陸
    續回補後，仍達875 萬餘元；僅系爭存款帳戶部分，金額即
    達五百餘萬元，單筆金額亦有達數十萬元者，其中92年3 月
    31日盜領1 筆23萬元、同年5 月29日盜領之200 萬元部分，
    雖於同日回存，然自帳面上已得看出餘額之大幅變動，則甲
    ○○果有確實查核存摺正本，當可及早察覺異常而加以防範
    ，及系爭支票均為平行線支票，依票據法第139 條之規定，
    僅得對銀錢業者支付之，其提示人亦僅以銀錢業者為限，否
    則不生提示之效力，足見被上訴人係為便於追查票據資金流
    向而加畫平行線，且觀之其中僅附表二編號2 、面額3 萬元
    之支票經黃麗娟加蓋公司大、小章取消平行線，有各該支票
    影本可查（本院卷65至66頁），故被上訴人確得追蹤其資金
    流向。是被上訴人既將存摺正本交付黃麗娟保管而未確實加
    以查閱、核對帳冊及餘額，及將空白支票交黃麗娟保管填載
    ，亦未確實核對已簽發之支票票號、張數是否相符，或核對
    甲存帳戶存摺往來、兌現客戶資料，致黃麗娟有機可趁，甚
    至黃麗娟偽造之支票票期均係94年12月以後，如被上訴人早
    期發現黃麗娟盜刻印鑑行為，亦得防範後續之偽造支票行為
    ，從而，核難認其已盡監督黃麗娟會計職務執行之能事。故
    而，應認被上訴人未能舉證證明就黃麗娟職務之執行，已盡
    相當之注意，或縱加以相當之注意，仍不免發生損害，自不
    能依民法第188 條第1 項但書規定免其責任。上訴人主張被
    上訴人就黃麗娟之侵權行為，應依民法第188 條第1 項前段
    規定，負連帶損害賠償責任，即屬有據，且其損害額即為被
    上訴人得向上訴人請求清償及賠償之金額。又上訴人進而主
    張以該侵權行為損害賠償債權，與被上訴人本件請求為抵銷
    ，經核二者給付種類相同、均屆清償期，合於民法第334 條
    之規定，為有理由，且依同法第335 條第1 項後段規定，溯
    及最初得為抵銷時，按照抵銷數額而消滅其相互間債之關係
    。
  (五)上訴人就被上訴人之請求為抵銷抗辯後，被上訴人已無餘額
    可為請求，故本院就兩造其餘爭點及攻擊、防禦，即無再予
    審究之必要。
七、綜上，被上訴人依消費寄託之法律關係，主張上訴人應返還
    消費寄託款2,312,753 元本息，及依委任之法律關係，主張
    上訴人應賠償所受損害，於451,600 元本息範圍內，固屬有
    據，惟經上訴人為抵銷抗辯後，已無餘額可得請求；其餘請
    求部分，為無理由。從而，被上訴人請求上訴人為給付，核
    無理由，不應准許；其假執行之聲請亦失所附麗，應併予駁
    回。原審判命上訴人給付被上訴人4,016,553 元本息，並為
    假執行之宣告，自有未洽。上訴意旨指摘原判決不當，求予
    廢棄改判，為有理由。自應由本院予以廢棄，改判如主文第
    2 項所示。
據上論結，本件上訴為有理由，依民事訴訟法第450 條、第78條
，判決如主文。
中    華    民    國    99    年    8     月     3    日
                            民事第一庭
                                審判長法官  黃金石
                                法      官  林健彥
                                法      官  謝肅珍
以上正本證明與原本無異。
如對本判決上訴，須於判決送達後20日內向本院提出上訴狀，其
未表明上訴理由者，應於上訴後20日內向本院提出上訴理由書（
均須按他造當事人之人數附繕本）。上訴時應提出委任律師或具
有律師資格之人之委任狀，並依附註條文規定辦理。如委任律師
提起上訴者，應一併繳納上訴審裁判費。
中    華    民    國    99    年    8     月    3     日
                                書  記  官  張宗芳
附註：
民事訴訟法第466 條之1 ：
對於第二審判決上訴，上訴人應委任律師為訴訟代理人，但上訴
人或其法定代理人具有律師資格者，不在此限。
上訴人之配偶、三親等內之血親、二親等內之姻親，或上訴人為
法人、中央或地方機關時，其所屬專任人員具有律師資格並經法
院認適當者，亦得為第三審訴訟代理人。
第1 項但書及第2 項情形，應於提起上訴或委任時釋明之。
附表一：
┌──┬────┬────┬──────┬────────┐
│編號│銀  行  │提款日期│ 提款金額   │偽造之印文      │
│    │        │        │（新臺幣）  │                │
├──┼────┼────┼──────┼────────┤
│1   │第一銀行│92.3.31 │  300,000元 │濬泰科技股份有限│
│    │        │        │            │公司印文1 枚    │
│    │        │        │            ├────────┤
│    │        │        │            │張佩芬印文2 枚  │
├──┼────┼────┼──────┼────────┤
│2   │同上    │92.3.31 │  230,000元 │濬泰科技股份有限│
│    │        │        │            │公司印文1 枚    │
│    │        │        │            ├────────┤
│    │        │        │            │張佩芬印文1 枚  │
├──┼────┼────┼──────┼────────┤
│3   │同上    │92.5.8  │   15,000元 │濬泰科技股份有限│
│    │        │        │            │公司印文2 枚    │
│    │        │        │            ├────────┤
│    │        │        │            │張佩芬印文1 枚  │
├──┼────┼────┼──────┼────────┤
│4   │同上    │92.5.20 │   90,000元 │濬泰科技股份有限│
│    │        │        │            │公司印文1 枚    │
│    │        │        │            ├────────┤
│    │        │        │            │張佩芬印文1 枚  │
├──┼────┼────┼──────┼────────┤
│5   │同上    │92.5.29 │2,000,000元 │濬泰科技股份有限│
│    │        │        │            │公司印文1 枚    │
│    │        │        │            ├────────┤
│    │        │        │            │張佩芬印文1 枚  │
├──┼────┼────┼──────┼────────┤
│6   │同上    │92.6.2  │   10,000元 │濬泰科技股份有限│
│    │        │        │            │公司印文1 枚    │
│    │        │        │            ├────────┤
│    │        │        │            │張佩芬印文1 枚  │
├──┼────┼────┼──────┼────────┤
│7   │同上    │92.7.25 │   41,411元 │濬泰科技股份有限│
│    │        │        │            │公司印文1 枚    │
│    │        │        │            ├────────┤
│    │        │        │            │張佩芬印文1 枚  │
├──┼────┼────┼──────┼────────┤
│8   │同上    │92.9.17 │    6,442元 │濬泰科技股份有限│
│    │        │        │            │公司印文1 枚    │
│    │        │        │            ├────────┤
│    │        │        │            │張佩芬印文1 枚  │
├──┼────┼────┼──────┼────────┤
│9   │同上    │92.11.3 │  120,000元 │濬泰科技股份有限│
│    │        │        │            │公司印文1 枚    │
│    │        │        │            ├────────┤
│    │        │        │            │張佩芬印文1 枚  │
├──┼────┼────┼──────┼────────┤
│10  │同上    │92.11.6 │   50,000元 │濬泰科技股份有限│
│    │        │        │            │公司印文1 枚    │
│    │        │        │            ├────────┤
│    │        │        │            │張佩芬印文1 枚  │
├──┼────┼────┼──────┼────────┤
│11  │同上    │92.12.1 │  150,000元 │濬泰科技股份有限│
│    │        │        │            │公司印文1 枚    │
│    │        │        │            ├────────┤
│    │        │        │            │張佩芬印文1 枚  │
├──┼────┼────┼──────┼────────┤
│12  │同上    │92.12.17│  100,000元 │濬泰科技股份有限│
│    │        │        │            │公司印文1 枚    │
│    │        │        │            ├────────┤
│    │        │        │            │張佩芬印文1 枚  │
├──┼────┼────┼──────┼────────┤
│13  │同上    │92.12.24│   50,000元 │濬泰科技股份有限│
│    │        │        │            │公司印文1 枚    │
│    │        │        │            ├────────┤
│    │        │        │            │張佩芬印文1 枚  │
├──┼────┼────┼──────┼────────┤
│14  │同上    │92.12.30│   53,000元 │濬泰科技股份有限│
│    │        │        │            │公司印文1 枚    │
│    │        │        │            ├────────┤
│    │        │        │            │張佩芬印文1 枚  │
├──┼────┼────┼──────┼────────┤
│15  │同上    │93.1.20 │  100,000元 │濬泰科技股份有限│
│    │        │        │            │公司印文1 枚    │
│    │        │        │            ├────────┤
│    │        │        │            │張佩芬印文1 枚  │
├──┼────┼────┼──────┼────────┤
│16  │同上    │93.3.16 │   50,000元 │濬泰科技股份有限│
│    │        │        │            │公司印文1 枚    │
│    │        │        │            ├────────┤
│    │        │        │            │張佩芬印文1 枚  │
├──┼────┼────┼──────┼────────┤
│17  │同上    │93.3.19 │   20,000元 │濬泰科技股份有限│
│    │        │        │            │公司印文1 枚    │
│    │        │        │            ├────────┤
│    │        │        │            │張佩芬印文1 枚  │
├──┼────┼────┼──────┼────────┤
│18  │同上    │93.4.6  │  250,000元 │濬泰科技股份有限│
│    │        │        │            │公司印文1 枚    │
│    │        │        │            ├────────┤
│    │        │        │            │張佩芬印文1 枚  │
├──┼────┼────┼──────┼────────┤
│19  │同上    │93.4.9  │  100,000元 │濬泰科技股份有限│
│    │        │        │            │公司印文1 枚    │
│    │        │        │            ├────────┤
│    │        │        │            │張佩芬印文1 枚  │
├──┼────┼────┼──────┼────────┤
│20  │同上    │93.4.15 │   50,000元 │濬泰科技股份有限│
│    │        │        │            │公司印文1 枚    │
│    │        │        │            ├────────┤
│    │        │        │            │張佩芬印文1 枚  │
├──┼────┼────┼──────┼────────┤
│21  │同上    │93.4.23 │   30,000元 │濬泰科技股份有限│
│    │        │        │            │公司印文1 枚    │
│    │        │        │            ├────────┤
│    │        │        │            │張佩芬印文1 枚  │
├──┼────┼────┼──────┼────────┤
│22  │同上    │93.5.25 │   22,000元 │濬泰科技股份有限│
│    │        │        │            │公司印文1 枚    │
│    │        │        │            ├────────┤
│    │        │        │            │張佩芬印文1 枚  │
├──┼────┼────┼──────┼────────┤
│23  │同上    │94.8.10 │   52,800元 │濬泰科技股份有限│
│    │        │        │            │公司印文1 枚    │
│    │        │        │            ├────────┤
│    │        │        │            │張佩芬印文1 枚  │
├──┼────┼────┼──────┼────────┤
│24  │同上    │94.8.26 │   10,000元 │濬泰科技股份有限│
│    │        │        │            │公司印文1 枚    │
│    │        │        │            ├────────┤
│    │        │        │            │張佩芬印文1 枚  │
├──┼────┼────┼──────┼────────┤
│25  │同上    │95.7.31 │   950,000元│濬泰科技股份有限│
│    │        │        │            │公司印文1 枚    │
│    │        │        │            ├────────┤
│    │        │        │            │張佩芬印文1 枚  │
├──┼────┼────┼──────┼────────┤
│26  │同上    │95.8.10 │    30,000元│濬泰科技股份有限│
│    │        │        │            │公司印文1 枚    │
│    │        │        │            ├────────┤
│    │        │        │            │張佩芬印文1 枚  │
├──┼────┼────┼──────┼────────┤
│27  │同上    │95.8.15 │    30,000元│濬泰科技股份有限│
│    │        │        │            │公司印文1 枚    │
│    │        │        │            ├────────┤
│    │        │        │            │張佩芬印文2 枚  │
├──┼────┼────┼──────┼────────┤
│28  │同上    │95.9.11 │    99,152元│濬泰科技股份有限│
│    │        │        │            │公司印文1 枚    │
│    │        │        │            ├────────┤
│    │        │        │            │張佩芬印文1 枚  │
├──┼────┼────┼──────┼────────┤
│29  │同上    │95.9.15 │    38,700元│濬泰科技股份有限│
│    │        │        │            │公司印文2 枚    │
│    │        │        │            ├────────┤
│    │        │        │            │張佩芬印文1 枚  │
├──┼────┼────┼──────┼────────┤
│30  │同上    │95.9.21 │    20,000元│濬泰科技股份有限│
│    │        │        │            │公司印文1 枚    │
│    │        │        │            ├────────┤
│    │        │        │            │張佩芬印文2 枚  │
├──┼────┼────┼──────┼────────┤
│31  │同上    │95.10.2 │    12,000元│濬泰科技股份有限│
│    │        │        │            │公司印文1 枚    │
│    │        │        │            ├────────┤
│    │        │        │            │張佩芬印文1 枚  │
├──┼────┼────┼──────┼────────┤
│32  │同上    │95.12.29│    25,000元│濬泰科技股份有限│
│    │        │        │            │公司印文1 枚    │
│    │        │        │            ├────────┤
│    │        │        │            │張佩芬印文2 枚  │
├──┼────┴────┴──────┴────────┤
│合計│    5,105,505元                                   │
└──┴─────────────────────────┘
附表二：
┌──┬────────────────┬─────┐
│編號│偽造之支票                      │偽造之印文│
├──┼────────────────┼─────┤
│1   │付款人：第一商銀行灣內分行      │濬泰科技股│
│    │發票人：濬泰科技股份有限公司    │份有限公司│
│    │        張佩芬                  │印文1枚   │
│    │面  額：新台幣370,100元         ├─────┤
│    │發票日：94年12月10日            │張佩芬    │
│    │票  號：QB0000000               │印文1枚   │
├──┼────────────────┼─────┤
│2   │付款人：第一商銀行灣內分行      │濬泰科技股│
│    │發票人：濬泰科技股份有限公司    │份有限公司│
│    │        張佩芬                  │印文2枚   │
│    │面  額：新台幣30,000元          ├─────┤
│    │發票日：94年12月13日            │張佩芬    │
│    │票  號：QB0000000               │印文2枚   │
├──┼────────────────┼─────┤
│3   │付款人：第一商銀行灣內分行      │濬泰科技股│
│    │發票人：濬泰科技股份有限公司    │份有限公司│
│    │        張佩芬                  │印文1枚   │
│    │面  額：新台幣452,100 元        ├─────┤
│    │發票日：95年3 月15日            │張佩芬    │
│    │票  號：QB0000000               │印文1枚   │
├──┼────────────────┼─────┤
│4   │付款人：第一商銀行灣內分行      │濬泰科技股│
│    │發票人：濬泰科技股份有限公司    │份有限公司│
│    │        張佩芬                  │印文1枚   │
│    │面  額：新台幣451,600 元        ├─────┤
│    │發票日：95年7 月29日            │張佩芬    │
│    │票  號：QB0000000               │印文1枚   │
├──┼────────────────┼─────┤
│5   │付款人：第一商銀行灣內分行      │濬泰科技股│
│    │發票人：濬泰科技股份有限公司    │份有限公司│
│    │        張佩芬                  │印文1枚   │
│    │面  額：新台幣400,000元         ├─────┤
│    │發票日：95年10月5日             │張佩芬    │
│    │票  號：WA0000000               │印文1枚   │
├──┼────────────────┴─────┤
│合計│ 1,703,800元                                │
└──┴──────────────────────┘
附表三：
┌──┬────┬──────┬──────┬──────┐
│編號│回補日期│ 回補金額   │  回補對象  │  合計      │
│    │        │（新台幣）  │            │（新台幣）  │
├──┼────┼──────┼──────┼──────┤
│ 1  │92.05.29│2,000,000元 │            │            │
├──┼────┼──────┤            │            │
│ 2  │92.03.31│  230,000元 │            │            │
├──┼────┼──────┤系爭第一銀行│ 2,792,752元│
│ 3  │93.05.25│   22,000元 │存款帳戶    │            │
├──┼────┼──────┤            │            │
│ 4  │95.07.31│  451,600元 │            │            │
├──┼────┼──────┤            │            │
│ 5  │95.09.11│   89,152元 │            │            │
└──┴────┴──────┴──────┴──────┘

司法院資訊處製作；財團法人民間司法改革基金會備份。
